臺灣屏東地方法院刑事判決
111年度交易字第224號
公  訴  人  臺灣屏東地方檢察署檢察官
被      告  方景民


上列被告因公共危險案件，經檢察官提起公訴（111年度偵字第5
105號、第5228號），嗣因被告就被訴事實為有罪之陳述，本院
告知被告簡式審判程序之旨，並聽取當事人之意見後，裁定改依
簡式審判程序進行，判決如下：
    主  文
方景民駕駛動力交通工具而吐氣所含酒精濃度達每公升零點二五
毫克以上，累犯，處有期徒刑捌月；又駕駛動力交通工具而吐氣
所含酒精濃度達每公升零點二五毫克以上，累犯，處有期徒刑拾
月。應執行有期徒刑壹年貳月。
    事  實
一、方景民於民國111年4月21日12時許，在其友人位於屏東縣○○
    鄉○○○街000號4樓之租屋處飲用高梁酒後，竟基於酒後駕駛
    動力交通工具之犯意，仍於同日12時10分許（行車紀錄器所
    顯示之時間），騎乘車牌號碼000-0000號普通重型機車，自
    上址租屋處路旁起駛而行駛於道路，惟不久後即自摔倒地。
    嗣警方據報到場處理時，發現其酒氣濃厚，乃於同日12時54
    分許對其施以吐氣酒精濃度測試，測得其吐氣所含酒精濃度
    高達每公升1.25毫克，而悉上情。
二、又於111年4月23日18、19時許起至20時許，在其位於屏東縣
    ○鄉○○路00○0號之住處飲用高梁酒後，竟基於酒後駕駛動力
    交通工具之犯意，仍於同日20時許飲畢後，旋即駕駛車牌號
    碼000-0000號自用小客車行駛於道路，隨後於同日20時27分
    許，行經屏東縣○○鄉○○路○段000號前時，因飲酒後注意力及
    控制力降低，不慎與同向由陳道三所駕駛之車牌號碼000-00
    00號自用小客車發生碰撞（陳道三未受傷）。嗣警方據報到
    場處理時，發現其有酒容酒態且散發酒氣，乃於同日20時47
    分許對其施以吐氣酒精濃度測試，測得其吐氣所含酒精濃度
    高達每公升1.69毫克，因而查獲上情。　　
三、案經屏東縣政府警察局枋寮分局報請臺灣屏東地方檢察署檢
    察官偵查起訴。　　　
    理  由
壹、程序方面
　　按本件被告方景民所犯均係死刑、無期徒刑、最輕本刑為3
    年以上有期徒刑以外之罪，其於準備程序就前揭被訴事實為
    有罪之陳述，經法官告知簡式審判程序之旨，並聽取其與公
    訴人之意見後，本院認無不得或不宜改依簡式審判程序進行
    之處，爰依刑事訴訟法第273條之1第1項，裁定本件進行簡
    式審判程序，合先敘明。
貳、實體方面
一、認定事實部分
    上開犯罪事實，業據被告方景民於警詢、偵訊及本院審理時
    均坦承不諱（見偵5105卷第17至18頁、偵卷第33至37頁、警
    58400卷第4至6頁、偵5228卷第21、22頁、本院卷第32、38
    、44頁），核與證人陳道三於警詢之證述情節相符（見警58
    400卷第7至第8頁反面），並有：㈠屏東縣政府警察局枋寮分
    局東海派出所111年4月21日偵查報告、道路交通事故現場圖
    、酒精測定紀錄表、舉發違反道路交通管理事件通知單、現
    場勘察及採證照片、行車紀錄器錄影畫面截圖、車輛詳細資
    料報表、公路監理電子閘門查詢結果等件在卷可資佐證（見
    偵5105卷第31、43、45、47、49、53至63、65、67、69、71
    ）；㈡屏東縣政府警察局枋寮分局佳冬分駐所111年4月24日
    報告、車輛詳細資料報表、公路監理電子閘門查詢結果、酒
    精測定紀錄表、舉發違反道路交通管理事件通知單、道路交
    通事故現場圖、道路交通事故調查報告表㈠㈡、道路交通事故
    當事人登記聯單、枋寮醫療社團法人枋寮醫院111年4月23日
    出具之診斷證明書、行車紀錄器錄影畫面翻拍照片、現場及
    車損照片等件附卷可資佐證（見警58400卷第2、12、15、16
    、17、21至22、23至25、30、31至33、34至36頁）。綜上所
    述，足徵被告任意性之自白核與事實相符，自堪採信。
二、論罪科刑部分　
  ㈠核被告2次所為，均係犯刑法第185條之3第1項第1款駕駛動力
    交通工具而吐氣所含酒精濃度達每公升0.25毫克以上罪。
　　被告所犯上開2罪，犯意各別、時間不同，應予分論併罰。
　㈡被告前因公共危險案件，經本院以110年度交簡字第1812號判
    處有期徒刑6月確定，並於111年3月23日繳納易科罰金執行
    完畢，有其之臺灣高等法院被告前案紀錄表在卷可稽，復經
    公訴檢察官當庭向被告詢問上情，以及是否另有2次酒後駕
    車犯行經執行完畢之紀錄後，經被告均陳明無意見而確認無
    誤在案（見本院卷第44、45頁），是其於上開徒刑之執行完
    畢後，5年以內故意再犯本件有期徒刑以上之2罪，均為累犯
    。又公訴檢察官依上開向被告確認之前案紀錄再陳明：被告
    多次酒駕、時間緊接，沒有違法意識，刑罰感受度低，應依
    累犯規定加重其刑等語（見本院卷第45頁），本院復審酌被
    告未能記取教訓，於上開徒刑執行完畢後，未及1月即再犯
    本件同一罪質之事實欄所示之公共危險犯行，且時隔2日又
    再犯事實欄所示之公共危險犯行，顯見被告根本未真正悛
    悔改過，亦不思自我控制，其無視法律之嚴厲禁制，短時間
    屢屢再犯，刑罰反應力確屬薄弱，以其所犯情節而論，容有
    相當程度之惡性，自不宜量處最低法定刑，而仍應依刑法第
    47條第1項累犯規定，均加重其刑。
　㈢本院以行為人之責任為基礎，審酌被告酒後騎乘機車、駕駛
    自小客車在道路上行駛，對一般往來之公眾及駕駛人自身均
    具有高度危險性，且被告前已因多次公共危險案件，經法院
    判處罪刑確定，並執行完畢在案，業如前述，竟全然不知警
    惕、悔改，仍無視政府法令之宣導，以及對於他人生命、財
    產安全之尊重，再次於酒醉程度高達吐氣所含酒精濃度每公
    升1.25及1.69毫克後，分別騎乘機車、駕駛自小客車在道路
    上行駛，罔顧其他用路人之生命與財產安全，且於事實欄
    終至與證人陳道三所駕駛之自小客車發生碰撞，理均應加以
    嚴懲，惟另考量被告對於本件2次犯行，業已坦承不諱，兼
    衡被告之犯罪動機、酒醉程度、所駕車輛之危險性，自陳之
    智識程度、家庭、生活及經濟狀況（詳見本院卷第46頁）等
    一切情狀，認檢察官就被告2次犯行均具體求處有期徒刑6月
    以上之刑（見本院卷第45頁），尚屬妥適，爰依被告前揭犯
    行之時間先後須序分別量處如主文所示之刑，並定應執行刑
    如主文所示。
據上論斷，應依刑事訴訟法第273條之1第1項、第299條第1項前
段，刑法第185條之3第1項第1款、第47條第1項、第51條第5款，
刑法施行法第1條之1第1項，判決如主文。
本案經檢察官盧惠珍偵查起訴，由檢察官潘國威到庭執行職務。
中    華    民    國    111   年    7     月    22    日
                    刑事第一庭  法  官  楊宗翰
以上正本證明與原本無異。　　　　　　　　　　
如不服本判決應於收受判決後20日內向本院提出上訴書狀，並應
敘述具體理由；其未敘述上訴理由者，應於上訴期間屆滿後20日
內向本院補提理由書（均須按他造當事人之人數附繕本）「切勿
逕送上級法院」。
中    華    民    國    111    年   7     月    22    日
                                 書記官 黃依玲　　　
附錄本案論罪科刑法條全文：
中華民國刑法第185條之3
駕駛動力交通工具而有下列情形之一者，處3年以下有期徒刑，
得併科30萬元以下罰金：
一、吐氣所含酒精濃度達每公升零點二五毫克或血液中酒精濃度
    達百分之零點零五以上。
二、有前款以外之其他情事足認服用酒類或其他相類之物，致不
    能安全駕駛。
三、服用毒品、麻醉藥品或其他相類之物，致不能安全駕駛。
因而致人於死者，處3年以上10年以下有期徒刑，得併科200萬元
以下罰金；致重傷者，處1年以上7年以下有期徒刑，得併科100
萬元以下罰金。
曾犯本條或陸海空軍刑法第54條之罪，經有罪判決確定或經緩起
訴處分確定，於10年內再犯第一項之罪因而致人於死者，處無期
徒刑或5年以上有期徒刑，得併科300萬元以下罰金；致重傷者，
處3年以上10年以下有期徒刑，得併科200萬元以下罰金。